【裁判字號】    95,台上,3692
【裁判日期】    950706
【裁判案由】    誣告
【裁判全文】
最高法院刑事判決            九十五年度台上字第三六九二號
    上  訴  人  甲○○
                        （另案在台灣台南監獄執行）
    自訴代理人  許雅芬律師
    被      告  乙○○
上列上訴人因自訴被告誣告案件，不服台灣高等法院台南分院中
華民國九十五年四月十二日第二審判決（九十五年度上訴字第一
九五號，自訴案號：台灣台南地方法院九十四年度自字第二七號
），提起上訴，本院判決如下：
    主  文
上訴駁回。
    理  由
按刑事訴訟法第三百七十七條規定，上訴於第三審法院，非以判
決違背法令為理由，不得為之。是提起第三審上訴，應以原判決
違背法令為理由，係屬法定要件。如果上訴理由狀並未依據卷內
訴訟資料，具體指摘原判決不適用何種法則或如何適用不當，或
所指摘原判決違法情事，顯與法律規定得為第三審上訴理由之違
法情形，不相適合時，均應認其上訴為違背法律上之程式，予以
駁回。本件原審經審理結果，認為上訴人甲○○自訴被告乙○○
誣告犯行，其犯罪不能證明，第一審判決所為被告無罪諭知，為
無不合，予以維持，駁回上訴人在第二審之上訴，已詳敘其調查
、取捨證據之結果及認應為被告無罪判決之心證理由。就形式上
觀察，原判決要無採證認事違背經驗法則、論理法則或理由不備
等違背法令之情形。本案原審法院承辦書記官岑玢係於另案上訴
人涉嫌強盜等罪案件（台灣台南地方法院九十一年度重訴字第二
二號）任職書記官，既非於本案之前審擔任書記官業務，自無依
刑事訴訟法第二十五條前段，準用同法第十七條第八款規定，應
自行迴避可言。上訴意旨執以指摘原判決違背法令，核與法律規
定得為第三審上訴理由之違法情形不相適合。又證人吳俊儀於上
訴人涉嫌強盜等罪案件第一審調查時雖到庭結稱上訴人於協調會
時有在場，但祇坐在那裡，並未表示任何意見，亦未出言恐嚇黃
福生、乙○○，現場氣氛很和諧，另證人鄭豐輝亦證稱開協調會
當時氣氛很好，未說出不好聽的話等語，然黃福生於渠涉嫌恐嚇
、侵占案在法務部調查局高雄縣調查站（下稱高雄縣調查站）調
查時供稱伊與乙○○、何康民於民國九十年五月十九日，在台北
縣板橋市○○路黃忠信縣議員服務處召開「永安球場和解協調會
」，當時有上訴人、許天德、賴政吉、鄭豐輝、黃忠信及雙方之
律師侯傑中、吳俊儀等人參與，會中上訴人曾表示要以新台幣（
下同）二千萬元代價收回永安球場經營權，如不同意，屆時連一
毛錢都拿不到，且要讓伊吃子彈等語，渠嗣於該案審理時復到庭
證稱上訴人在黃忠信之服務處有與伊及被告談永安球場經營權之
事，渠等本來想拿二千萬元現金認賠了事，過幾天要去拿現金，
拿不到，上訴人請黃忠信拿二千萬元支票來，渠等不收支票，上
訴人就說如果不拿，渠等就等著吃子彈等語，足證上訴人對於何
康民與乙○○、黃福生間就永安球場經營權之爭介入頗深。是被
告於上訴人涉嫌強盜等罪案件高雄縣調查站調查、偵審中指稱上
訴人於該永安球場經營權協調會時，曾對之出言恐嚇，尚非全然
無據。縱上訴人所涉該案其中被訴恐嚇部分，經原審判決無罪確
定，然既無積極證據足認被告有虛構事實誣告情事，要不能僅以
吳俊儀、鄭豐輝上開供述，即遽為不利被告之認定。原判決對此
未敘明不足採之理由，固不無微瑕，但此訴訟程序上之違誤，既
於無罪判決之本旨不生影響，要不能執之為合法之第三審上訴理
由。而其餘上訴意旨，則係就屬原審採證認事職權之行使及原判
決已說明事項，徒憑自己見解，任意指摘，且仍為單純事實之爭
執，亦非適法之第三審上訴理由。依上揭說明，本件上訴顯屬違
背法律上之程式，應予駁回。
據上論結，應依刑事訴訟法第三百九十五條前段，判決如主文。
中    華    民    國  九十五  年    七    月    六    日
                      最高法院刑事第八庭
                          審判長法官  張  淳  淙
                                法官  張  春  福
                                法官  洪  昌  宏
                                法官  蔡  彩  貞
                                法官  王  居  財
      本件正本證明與原本無異
                                      書  記  官
中    華    民    國  九十五  年    七    月   十三   日
                                                      Ｋ


司法院資訊處製作；財團法人民間司法改革基金會備份。
